---
title: "Tarea 2 - Redes bayesianas"
author: "José Manuel Proudinat"
output: html_document
---

```{r, message=FALSE}
library(igraph)
library(dplyr)
```

Para esta tarea diseñé una red bayesiana que representa mis probabilidades de pasar la materia de Estadística Multivariada. Presentamos primero el diseño de la gráfica:

```{r}
gr <- graph(c(1, 2, 1, 3, 1, 4, 2, 5, 3, 5, 3, 6, 4, 6, 5, 6))

plot(gr, 
     vertex.label = c('Tiempo suf', 'Estud parc', 'Hice tareas', 
                      'Estud final', 'Pasé parc', 'Pasé materia'), 
     layout = matrix(c(0, 0.5, 2, 1, 2, 0.5, 2, 0, 4, 0.75, 6, 0.5), byrow = TRUE, ncol = 2),
     vertex.size = 23, vertex.color = 'salmon', vertex.label.cex = 1.2,
     vertex.label.color = 'gray40', vertex.frame.color = NA, asp = 0.5, 
     edge.arrow.size = 1)
```

Definimos las categorías en las que pueden incurrir nuestras variables. En este caso todas pueden ser 'sí' o 'no'.

```{r}
tiempo_suf <- c('sí','no')
estud_parc <- c('sí','no')
hice_tareas <- c('sí','no')
estud_final <- c('sí','no')
pase_parc <- c('sí','no')
pase_materia <- c('sí','no')
```

Ahora escribiremos las tablas de probabilidad condicional según nuestro conocimiento experto.

###Tiempo suficiente###

```{r}
p_tiempo_suf <- expand.grid(tiempo_suficiente=tiempo_suf)
p_tiempo_suf$prob_tiempo <- c(0.5, 0.5)
p_tiempo_suf
```

###Estudié para parciales###

```{r}
p_estud_parc <- expand.grid(tiempo_suficiente=tiempo_suf, 
                            estudie_parcial=estud_parc)
p_estud_parc$prob_est_parc <- c(0.8, 0.4, 0.2, 0.6)
p_estud_parc
```

###Hice tareas###

```{r}
p_hice_tareas <- expand.grid(tiempo_suficiente=tiempo_suf, 
                            hice_tareas=hice_tareas)
p_hice_tareas$prob_hice_tareas <- c(0.8, 0.2, 0.2, 0.8)
p_hice_tareas
```

###Estudie para el final###

```{r}
p_estud_final <- expand.grid(tiempo_suficiente=tiempo_suf, 
                            estudie_final=estud_final)
p_estud_final$prob_est_final <- c(1, 0.3, 0, 0.7)
p_estud_final
```

###Pasé los parciales###

```{r}
p_pase_parc <- expand.grid(estudie_parcial=estud_parc, 
                           hice_tareas=hice_tareas, pase_parcial=pase_parc)
p_pase_parc$prob_pase_parc <- c(1, 0.6, 0.8, 0.4, 0, 0.4, 0.2, 0.6)
p_pase_parc
```

###Pase la materia###

```{r}
p_pase_mat <- expand.grid(pase_parcial=pase_parc, 
                          hice_tareas=hice_tareas,
                          estudie_final=estud_final,
                          pase_materia=pase_materia)
p_pase_mat$prob_pase_mat <- c(1, 0.7, 0.6, 0.5, 0.9, 0.6, 0.5, 0.3,
                     0, 0.3, 0.4, 0.5, 0.1, 0.4, 0.5, 0.7)
p_pase_mat
```


##Probabilidad conjunta##

Ahora haremos la unión de las probabilidades para tener la relación de todas.

```{r}
p1 <- inner_join(p_pase_mat, p_pase_parc)
p2 <- inner_join(p1, p_estud_final)
p3 <- inner_join(p2, p_hice_tareas)
p4 <- inner_join(p3, p_estud_parc)
p_conjunta <- inner_join(p4, p_tiempo_suf)

# Calculamos la probabilidad conjunta
p_conjunta$prob <- p_conjunta$prob_pase_mat * p_conjunta$prob_pase_parc *
  p_conjunta$prob_est_final * p_conjunta$prob_hice_tareas *
  p_conjunta$prob_est_parc * p_conjunta$prob_tiempo

p_conjunta
```

Tuve problemas para continuar ya que el paquete bnlearn no es compatible con mi versión de R :(.









