---
title: "Tarea 2 - Redes bayesianas"
author: "José Manuel Proudinat"
output: html_document
---

```{r, message=FALSE}
library(igraph)
library(dplyr)
library(bnlearn)
library(gRain)
```

Para esta tarea diseñé una red bayesiana que representa mis probabilidades de pasar la materia de Estadística Multivariada. Presentamos primero el diseño de la gráfica:

```{r}
gr <- graph(c(1, 2, 1, 3, 1, 4, 2, 5, 3, 5, 3, 6, 4, 6, 5, 6))

plot(gr, 
     vertex.label = c('Tiempo.suf', 'Estud.parc', 'Hice.tareas', 
                      'Estud.final', 'Pase.parc', 'Pase.materia'), 
     layout = matrix(c(0, 0.5, 2, 1, 2, 0.5, 2, 0, 4, 0.75, 6, 0.5), byrow = TRUE, ncol = 2),
     vertex.size = 23, vertex.color = 'salmon', vertex.label.cex = 1.2,
     vertex.label.color = 'gray40', vertex.frame.color = NA, asp = 0.5, 
     edge.arrow.size = 1)
```

Definimos las categorías en las que pueden incurrir nuestras variables. En este caso todas pueden ser 'sí' o 'no'.

```{r}
tiempo_suf <- c('sí','no')
estud_parc <- c('sí','no')
hice_tareas <- c('sí','no')
estud_final <- c('sí','no')
pase_parc <- c('sí','no')
pase_materia <- c('sí','no')
```

Ahora escribiremos las tablas de probabilidad condicional según nuestro conocimiento experto.

###Tiempo suficiente###

```{r}
p_tiempo_suf <- expand.grid(tiempo_suficiente=tiempo_suf)
p_tiempo_suf$prob_tiempo <- c(0.5, 0.5)
p_tiempo_suf
```

###Estudié para parciales###

```{r}
p_estud_parc <- expand.grid(tiempo_suficiente=tiempo_suf, 
                            estudie_parcial=estud_parc)
p_estud_parc$prob_est_parc <- c(0.8, 0.4, 0.2, 0.6)
p_estud_parc
```

###Hice tareas###

```{r}
p_hice_tareas <- expand.grid(tiempo_suficiente=tiempo_suf, 
                            hice_tareas=hice_tareas)
p_hice_tareas$prob_hice_tareas <- c(0.8, 0.2, 0.2, 0.8)
p_hice_tareas
```

###Estudie para el final###

```{r}
p_estud_final <- expand.grid(tiempo_suficiente=tiempo_suf, 
                            estudie_final=estud_final)
p_estud_final$prob_est_final <- c(1, 0.3, 0, 0.7)
p_estud_final
```

###Pasé los parciales###

```{r}
p_pase_parc <- expand.grid(estudie_parcial=estud_parc, 
                           hice_tareas=hice_tareas, pase_parcial=pase_parc)
p_pase_parc$prob_pase_parc <- c(1, 0.6, 0.8, 0.4, 0, 0.4, 0.2, 0.6)
p_pase_parc
```

###Pase la materia###

```{r}
p_pase_mat <- expand.grid(pase_parcial=pase_parc, 
                          hice_tareas=hice_tareas,
                          estudie_final=estud_final,
                          pase_materia=pase_materia)
p_pase_mat$prob_pase_mat <- c(1, 0.7, 0.6, 0.5, 0.9, 0.6, 0.5, 0.3,
                     0, 0.3, 0.4, 0.5, 0.1, 0.4, 0.5, 0.7)
p_pase_mat
```


##Probabilidad conjunta##

Ahora haremos la unión de las probabilidades para tener la relación de todas.

```{r}
p1 <- inner_join(p_pase_mat, p_pase_parc)
p2 <- inner_join(p1, p_estud_final)
p3 <- inner_join(p2, p_hice_tareas)
p4 <- inner_join(p3, p_estud_parc)
p_conjunta <- inner_join(p4, p_tiempo_suf)

# Calculamos la probabilidad conjunta
p_conjunta$prob <- p_conjunta$prob_pase_mat * p_conjunta$prob_pase_parc *
  p_conjunta$prob_est_final * p_conjunta$prob_hice_tareas *
  p_conjunta$prob_est_parc * p_conjunta$prob_tiempo

p_conjunta
```

Ahora crearemos la red bayesiana:

```{r}
# Creamos los nodos de la gráfica
graf <- empty.graph(c('Tiempo.suf', 'Estud.parc', 'Hice.tareas',
                      'Estud.final', 'Pase.parc', 'Pase.materia'))

# Ahora los arcos
arcs(graf) <- matrix(c('Tiempo.suf', 'Estud.parc', 'Tiempo.suf', 'Hice.tareas',
                       'Tiempo.suf', 'Estud.final', 'Estud.parc', 'Pase.parc',
                       'Hice.tareas', 'Pase.parc', 'Estud.final', 'Pase.materia',
                       'Pase.parc', 'Pase.materia', 'Hice.tareas', 'Pase.materia'),
                     ncol=2, byrow=T)
plot(graf)

# Ajustamos el modelo
data <- p_conjunta %>% select(tiempo_suficiente, estudie_parcial,
                              hice_tareas, estudie_final, pase_parcial,
                              pase_materia)
names(data) <- c('Tiempo.suf', 'Estud.parc', 'Hice.tareas', 'Estud.final', 
                 'Pase.parc', 'Pase.materia')
modelo <- bn.fit(graf, data=data)
```

Nos falta ajustar las probabilidades correctas.

```{r}
# Tiempo suf
tab_1 <- table(p_conjunta[,1])
tab_1[c(1,2)] <- p_tiempo_suf$prob_tiempo
modelo$Tiempo.suf <- tab_1

# Estud parc | Tiempo suf
names(p_estud_parc) <- c('Tiempo.suf', 'Estud.parc', 'prob')
tab_2 <- xtabs(prob ~ Estud.parc + Tiempo.suf, data=p_estud_parc)
modelo$Estud.parc <- tab_2

# Hice tareas | Tiempo suf
names(p_hice_tareas) <- c('Tiempo.suf', 'Hice.tareas', 'prob')
tab_3 <- xtabs(prob ~ Hice.tareas + Tiempo.suf, data=p_hice_tareas)
modelo$Hice.tareas <- tab_3

# Estud final | Tiempo suf
names(p_estud_final) <- c('Tiempo.suf', 'Estud.final', 'prob')
tab_4 <- xtabs(prob ~ Estud.final + Tiempo.suf, data=p_estud_final)
modelo$Estud.final <- tab_4

# Pasé parc | Estud parc, Hice tareas
names(p_pase_parc) <- c('Estud.parc', 'Hice.tareas', 'Pase.parc', 'prob')
tab_5 <- xtabs(prob ~ Pase.parc + Estud.parc + Hice.tareas, data=p_pase_parc)
modelo$Pase.parc <- tab_5

# Pasé materia | Hice tareas, Estud final, Pasé parc
names(p_pase_mat) <- c('Pase.parc', 'Hice.tareas', 'Estud.final', 
                       'Pase.materia', 'prob')
tab_6 <- xtabs(prob ~ Pase.materia + Hice.tareas + 
                 Estud.final + Pase.parc, data=p_pase_mat)
modelo$Pase.materia <- tab_6
modelo
```

Ahora que ya tenemos las probabilidades bien definidas haremos algunos querys sobre nuestra red.

```{r}
comp <- compile(as.grain(modelo))

# Observamos las marginales
querygrain(comp)

query_1 <- setEvidence(comp, nodes = c('Hice.tareas', 'Estud.parc'),
                       states = c('sí', 'sí'))
querygrain(query_1)

query_2 <- setEvidence(comp, nodes = c('Tiempo.suf', 'Hice.tareas', 'Estud.final'),
                       states = c('no', 'no', 'sí'))
querygrain(query_2)

query_3 <- setEvidence(comp, nodes = c('Hice.tareas', 'Pase.parc'),
                       states = c('sí', 'sí'))
querygrain(query_3)
```


Al hacer los mismos querys con la red definida en SAMIAM observé que, con diferencias en ciertos decimales, los resultados son los mismos.